【裁判字號】    92,交聲,934
【裁判日期】    920828
【裁判案由】    違反道路交通管理處罰條例聲明異議
【裁判全文】
臺灣臺北地方法院交通事件裁定                    九十二年度交聲字第九三四號
    異  議  人
    即受處分人    甲○○  男  .
右列受處分人因違反道路交通管理處罰條例案件，對於臺北市交通事件裁決所中華民
國九十二年七月二十一日所為之處分（原處分案號：北市裁三字第駕裁二二－Ｚ00
000000號），聲明異議，本院裁定如左：
    主  文
異議駁回。
    理  由
一、按汽車行駛高速公路，應依速限標誌指示，高速公路交通管制規則第五條第一項
    前段定有明文，又汽車行駛於高速公路，而不遵管制之規定者，處汽車駕駛人新
    臺幣（下同）三千元以上六千元以下罰鍰，道路交通管理處罰條例第三十三條第
    一項定有明文，而汽車駕駛人駕駛汽車違反道路交通管理處罰條例第三十三條規
    定者，除應依該條所規定之罰鍰處罰外，並予記違規點數一點，道路交通管理處
    罰條例第六十三條第一項第一款亦定有明文。
二、本件異議人即受處分人甲○○於民國九十二年四月二十三日十二時四十分許，駕
    駛車號ＥＵ－一三八九號自用小客車，沿國道三號公路南向行駛，途經該路段南
    下九十八公里處，該處路段速限為一一０公里，異議人竟以一百三十三公里之速
    度超速行駛，而為內政部警政署國道公路警察局第六警察隊（以下稱國道六隊）
    員警溫福本、蘇中泰二人以雷射槍測得超速，除將異議人攔停外，並以異議人有
    違反前揭道路交通管理處罰條例第三十三條第一項規定之行為掣單舉發，嗣異議
    人於舉發通知單上所載之應到案日期前向原處分機關提出申訴，經原處分機關請
    舉發單位即國道六隊調查結果，仍認異議人有前開違規行為，原處分機關乃依前
    揭道路交通管理處罰條例第三十三條第一項、第六十三條第一項第一款規定於九
    十二年七月二十一日裁處異議人罰鍰三千元並予記違規點數一點。
三、訊據異議人固不否認有於前開時間駕駛前開車號汽車，在前述地點為警攔停之事
    實，惟矢口否認有任何違反前開道路交通管理處罰條例規定之行為，辯稱：伊行
    駛於中線車道，當時前後左右都有車輛，如何確定是伊超速云云。惟查，異議人
    於前述時地駕駛前揭車號汽車超速行駛之違規事實，業據證人即開單告發異議人
    之員警溫福本、蘇中泰二人於本院九十二年八月十三日調查時，以具結擔保其供
    述之真實性並在負擔偽證罪之心理處罰狀態下供稱：（問：本件何人舉發？）溫
    福本攔停，蘇中泰開單，我們二人都有看到受處分人違規行為；（問證人溫福本
    ：舉發情形如何？）當時我們在違規地點以雷射槍測受處分人之車速，發現他有
    超速，測得速度是一百三十三公里，該處限速是一百一十公里，一百三十八公尺
    是我們測速時，受處分車輛距離我們的距離；（問證人溫福本：如何以雷射槍測
    速？）從雷射槍視窗看，有一個紅點，那是紅外線瞄準器，用紅點對準要測的車
    輛車頭，然後三秒鐘後，雷射槍就會顯示車輛的車速及與我們測速器的距離，我
    們測速是一對一，所以並不會測到其他車輛的車速，我確定我測到的是這輛車的
    違規速度。按證人溫福本、蘇中泰二人乃為原處分機關所認定異議人有前開違規
    行為之原證人，其二人並到庭在本院法官面前以言詞供述本件訴訟上之待證事實
    －即異議人有前開違規事實，本院由其上開詳細之供述已得有異議人確有上開違
    規行為之心證，且由上述證言可知，值勤員警手持雷射測速器取締超速違規係採
    定點、單向測速，當車輛行駛超速時雷射槍測速器即予鎖定並顯示與被測者之距
    離，雷射槍測速器係利用紅外線單點測速，不受其他車輛干擾，是不致有誤判或
    誤攔之情事；此外，復有雷射測速器出廠測試報告證明書附卷可證以雷射測速槍
    測速，其精確性無庸置疑。綜上所述，異議人所持異議事由，顯無可採，其違規
    事實明確，員警依法舉發無誤。
四、綜上所述，異議人確有在前揭時地駕駛汽車超速行駛之違規行為，從而原處分機
    關依前揭道路交通管理處罰條例第三十三條第一項、第六十三條第一項第一款規
    定裁處異議人罰鍰三千元並予記違規點數一點，核無違誤，本件異議人之異議為
    無理由，自應將其異議駁回。
據上論斷，應依道路交通案件處理辦法第十九條，裁定如主文。
中      華      民      國    九十二    年      八      月    二十八    日
                                      臺灣臺北地方法院交通法庭
                                          法  官  歐陽漢菁
右正本證明與原本無異。
如不服本裁定，應於裁定送達後五日內向本院提出抗告狀。
                                          書記官  沈 芳 君
中      華      民      國    九十二    年      八      月    二十九    日


司法院資訊處製作；財團法人民間司法改革基金會備份。
